# 来自大集团承兑的票据是否重分类至应收款性融资

提问人：cookie123y 时间：2021-01-27 11:33:09
我想问一下，由美的集团财务公司或海信集团财务有限公司承兑的票据，是否能视为大银行承兑，视为终止确认，重分类至应收款项融资呢

回答人：chenyiwei
集团财务公司签发或者承兑的票据，虽然法律上认可其为银行承兑汇票，但其信用程度不会超出所属集团核心企业的信用程度，和“6+9”等大银行是无法相比的。所以其背书和贴现一般不能终止确认，相应地，应收的此类票据不能作为应收款项融资。